臺灣屏東地方法院刑事判決　　　　　　　　　　　　　　九十年度訴字第九三九號
　　公　訴　人　臺灣屏東地方法院檢察署檢察官
　　被　　　告　乙○○
右列被告因違反槍砲彈藥刀械管制條例案件，經檢察官提起公訴（九十年度偵字第五
二五０號），本院判決如左：
     主  文
乙○○未經許可，持有獵槍，處有期徒刑壹年貳月，併科罰金新台幣拾萬元，罰金如
易服勞役以銀元參佰元即新台幣玖佰元折算壹日。緩刑肆年。扣案之獵槍壹枝（槍枝
管制編號為0000000000號）沒收。
     事  實
一、乙○○於民國（下同）九十年六月二十九日，經其父甲○告知，得悉其等位於屏
    東縣三地門鄉大社村勝利巷九六號住處內，尚藏有其祖父生前所遺留之具殺傷力
    之獵槍一枝（槍枝管制編號為0000000000號）後，思及前已風聞屏東
    縣警察局里港分局員警，擬於同日至該村查緝不法槍彈一事，因恐警方藉此查獲
    上情，竟基於無故持有殺傷力獵槍之犯意，於同日下午二時許，倉皇趕回上址住
    處內，將上開槍枝隨意以旅行袋稍加包裹後，本欲騎車攜之離去，詎因包裹方式
    不當致使該槍槍管外露，為在場監視該處動靜之該分局興化派出所警員丙○○所
    當場察覺，而趨前予以阻止，乙○○見此，不知警惕，竟騎車加速逃逸，將該槍
    攜往其住所約三百公尺外之同村公墓內棄置，事畢，於同日下午三時許，在返回
    上開住處途中，為警追躡查獲，並循線在前揭公墓內起獲上開槍枝。
二、案經屏東縣警察局里港分局報請臺灣屏東地方法院檢察署檢察官偵查起訴。
     理  由
一、右揭事實，業據被告乙○○於本院審理時坦承不諱，核與證人即被告之父甲○於
    本院調查時證述如何告知被告其等住處藏有前揭槍枝經過一情、證人丙○○於本
    院調查時證述查獲本案之經過等情相符，復有照片八張在卷可佐，及前開槍枝扣
    案足資為證，且前揭扣案之獵槍一枝，經送往內政部警政署刑事警察局鑑驗後，
    認送鑑獵槍一枝（槍枝管制編號為0000000000號，係木質槍柄及土造
    金屬槍管組合而成，其鋼管內徑約一五ｍｍ，可擊發適用之子彈，機械性能良好
    ，認具殺傷力，有該局九十年七月三十一日刑鑑字第一四二二六八號鑑驗通知書
    在卷可憑，堪認被告前開自白確與事實相符，應可採信，綜上本案事證明確，被
    告犯行已堪認定。
二、按槍砲彈藥刀械管制條例第五條之規定，非經中央主管機關許可，不得製造、販
    賣、運輸、轉讓、出租、出借、持有、寄藏或陳列同條例第四條所列槍砲、彈藥
    ；而同條例第四條所列槍砲，係指火砲、肩射武器、機關槍、衝鋒槍、卡柄槍、
    自動步槍、普通步槍、馬槍、手槍、鋼筆槍、瓦斯槍、麻醉槍、獵槍、空氣槍、
    魚槍、改造模型槍及其他可發射金屬或子彈具有殺傷力之各式槍砲；同條例第四
    條所列彈藥，係指前開各式槍砲所使用之砲彈、子彈及其他具有殺傷力或破壞性
    之各類炸彈、爆裂物。核被告未經許可持有獵槍一枝，所為係犯槍砲彈藥刀械管
    制條例第八條第四項未經許可持有獵槍罪。爰審酌被告犯罪之動機、目的、手段
    ，持有前揭槍枝之時間非長，更未用於或預備用於犯罪，及其犯後坦承犯行、態
    度尚可等一切情狀，量處如主文所示之刑。末查被告前未曾受有期徒刑以上刑之
    宣告，此有臺灣屏東地方法院檢察署刑案資料查註紀錄表及臺灣高等法院被告全
    國前案紀錄表各一紙附卷可佐，且被告於本院審理時殷殷悔意，堪認其經此教訓
    ，當知所警惕而無虞再犯，本院綜核各情認上開有期徒刑之宣告，已足策其自新
    ，所宣告之刑，以暫不執行為適當，併依法諭知緩刑四年，用啟自新。扣案之前
    揭槍枝一枝係違禁物，應依刑法第三十八條第一項第一款宣告沒收。至另扣案之
    獵槍一枝、獵槍彈殼二十三顆、底火三十一顆、火藥二瓶、彈珠二瓶，經送往內
    政部警政署刑事警察局鑑驗後，認送驗獵槍一枝（槍枝管制編號0000000
    000號），係木質槍柄及土造金屬槍管組合而成，以擊發底火（藥），引爆槍
    管內之火藥以發射彈丸，惟其槍機鏽蝕嚴重，依現狀，認不具殺傷力，送鑑獵槍
    彈殼二十三顆，認均係土造金屬彈殼，送鑑底火三十一顆，實係鍵盤內按鈕接觸
    用之塑膠物，送鑑火藥二瓶，其中一瓶認均係圓片狀制式火藥及黑色火藥，一瓶
    認均係黑色火藥，送鑑彈珠二瓶，其中一瓶認均係土造底火皿，一瓶認均係直徑
    四ｍｍ及八ｍｍ之鋼珠，有前述鑑驗通知書附卷可證，非違禁物，亦非被告所有
    ，均核與本案無關，爰不併予宣告沒收，附此敘明。
三、被告行為後，槍砲彈藥刀械管制條例已於九十年十一月十四日修正公布施行，並
    於同年月十六日生效，而修正前槍砲彈藥刀械管制條例第十九條關於「犯第七條
    等罪而經判處徒刑者，應於刑之執行完畢或赦免後令入勞動場所強制工作」之規
    定，於此次修正已經刪除，則依刑法第二條第二項「保安處分適用裁判時之法律
    」之規定，自無庸為強制工作之諭知，又被告雖具原住民身分，有屏東縣三地門
    鄉公所函文一紙，在卷可證，然其持有槍枝之原因，尚非係供生活所用，已如前
    述，亦無槍砲彈藥刀械管制條例第二十條第一項所定行政罰之適用，併此敘明。
據上論斷，應依刑事訴訟法第二百九十九條第一項前段，槍砲彈藥刀械管制條例第八
條第四項、刑法第十一條前段、第四十二條第二項、第三十八條第一項第一款，罰金
罰鍰提高標準條例第二條、現行法規所定貨幣單位折算新台幣條例第二條，判決如主
文。
本案經檢察官潘國威到庭執行職務。
中      華      民      國      九十一      年      七      月    八    日
                                      臺灣屏東地方法院刑事第一庭
                                          法  官  潘正屏
                                                  楊中琪
                                                  林世民
右正本證明與原本無異。
如不服本判決應於收受本判決後送達後十日內向本院提出上訴書狀，其未敘述上訴理
由者，並得於提起上訴後十日內向本院補提理由書狀（均須按他造當事人之人數附繕
本 ）「切勿逕送上級法院」
                                          書記官  薛慧茹
中      華      民      國      九十一      年      七      月    八    日
附錄論罪科刑法條：
槍砲彈藥刀械管制條例第八條：
未經許可，製造、販賣或運輸鋼筆槍、瓦斯槍、麻醉槍、獵槍或空氣槍者，處五年以
上有期徒刑，併科新台幣一千萬元以下罰金。
未經許可，轉讓、出租或出借前項所列槍枝者，處三年以上十年以下有期徒刑，併科
新台幣七百萬元以下罰金。
意圖供自己或他人犯罪之用，而犯前二項之罪者，處無期徒刑或七年以上有期徒刑，
併科新台幣一千萬元以下罰金。
未經許可，持有、寄藏或意圖販賣而陳列第一項所列槍枝者，處一年以上七年以下有
期徒刑，併科新台幣七百萬元以下罰金。
第一項至第三項之未遂犯罪之。
